【裁判字號】    97,消債更,989
【裁判日期】    980724
【裁判案由】    更生事件
【裁判全文】
臺灣士林地方法院民事裁定           97年度消債更字第989號
債  務  人  乙○○
                        樓之2.
代  理  人  張譽尹律師
債務人聲請更生事件，本院裁定如下：
    主  文
債務人應於本裁定送達後十五日內，補提如附表所示文件及資料
到院。
    理  由
一、按債務人不能清償債務或有不能清償之虞者，得依本條例所
    定更生或清算程序，清理其債務，消費者債務清理條例第3
    條定有明文。又債務人聲請更生時，所提出之財產及收入狀
    況說明書，應表明下列事項，並提出證明文件：一、財產目
    錄，並其性質及所在地。二、最近五年是否從事營業活動及
    平均每月營業額。三、收入及必要支出之數額、原因及種類
    。四、依法應受債務人扶養之人，此觀諸消費者債務清理條
    例第43條第6 項規定自明。次按，債務人聲請更生或清算不
    合程式或不備其他要件者，法院應以裁定駁回之，但其情形
    可以補正者，法院應定期間先命補正，同條例第8 條定有明
    文。且更生之聲請有拒絕提出關係文件者，應駁回之，參諸
    同條例第46條第3 款規定自明。
二、查本件債務人具狀聲請更生，漏未提出如附表所示文件及資
    料到院，爰定期命補正，如逾期未補正，則駁回其聲請。
中    華    民    國    98    年    7     月    24    日
                  民事第一庭  法      官  馬傲霜
上為正本係照原本作成。
本件不得抗告。
中    華    民    國    98    年    7     月    24    日
                              書  記  官  朱亮彰
附表：
1、債務人名下汽車0476-AB之行照影本。
2、債務人前配偶葉惠玲即葉冠伶民國96、97年綜合所得稅各類
   所得資料清單及最新財產歸屬資料清單。
3、債務人於97年3月因金庫企業有限公司（下稱金庫公司）經營
   不善而非自願離職，對金庫公司應有資遣費債權，得申請金
   庫公司以勞工退休準備金給付。薪資債權新臺幣 (下同)14
   萬1165元，得向勞工保險局申請以工資墊償基金墊付。債務
   人應說明是否已為前開二項申請，或已領取之時間、金額及
   流向。若尚未申請，應說明未申請之原因，並於收受本裁定
   後立即為請求，隨時向本院陳報申請之結果。
4、債務人自98年2 月起迄今薪資單影本及薪資轉帳存摺內頁影
   本（二者皆須提出）。
5、提出債務人向債權人丙○○借貸1 萬元之借據，並說明債權
   人之可送達地址、聯絡電話、原借貸本金、已還款金額、現
   存實際債權數額、約定之利息及違約金，債權人實際交付該
   筆借款之證明（如：轉帳證明）。
6、債務人已年滿49歲，且勞工保險投保年資已屆滿20年，於其
   年滿55歲時即可依勞工保險條例請領老年給付。債務人應說
   明預計於何時請領，係一次請領或按月請領，分別得請領之
   金額。債務人並應表明所請領金額於扣除債務人每月生活必
   要支出後，是否同意於合理範圍內用以履行更生方案。
7、關於債務人所陳報每月生活支出項目中：
  （1）居住費用3056元（地租2067元，管理費600 元，房屋稅
       389 元），水費242 元，電費1295元，瓦斯費550 元，
       室內電話費710 元（均以一完整年度除以12個月份計算
       ），合計5853元為家庭生活費用，應由共同居住人共5
       人分擔，平均每人每月1171元。
  （2）另伙食費2 萬元，衣著費1800元及交通費5500元，合計2
       萬7300元，為債務人、債務人父、母、長子共同支出，
       故平均每人每月6825元。
  （3）加計債務人個人支出手機費1172元（以債務人提出之單
       據計算）及燃料稅518 元，與前配偶葉惠玲分擔徐名靚
       扶養費3209元（依財政部扶養免稅額計算，平均每月為
       6417元），債務人個人每月生活支出為1 萬2895元（117
       1 ＋6825＋1172＋518 ＋3209＝12895） ，債務人父、
       母及其長子每月生活支出各為7996元（1171＋6825＝799
       6） 。
  （4）債務人父徐明凱每月有勞工就養金1 萬4000元，債務人
       母徐王菊珍每月有老人年金3000元及徐貴芬、徐貴蘭扶
       養費3000元至5000元，合計9000元至1 萬3000元，均足
       以支應每月生活支出。
  （5）債務人弟徐守君96年有甲○銀行利息所得3106元，顯見
       其有相當存款，平均月薪3 萬7880元，更較債務人月薪3
       萬1000元為高，且無應受扶養子女，自應共同分擔家庭
       生活費用。
   綜上所述，債務人主張須負擔全部家庭生活費用及全戶伙食
   費、衣著費及交通費，顯不合理，難認為真實。又債務人長
   子徐名彥已年滿20歲，有就學貸款，95年亦有薪資收入，足
   見其有謀生能力，顯無受債務人扶養權利，且於債務人積欠
   高額債務無力清償之情形下，更應於課餘時間賺取薪資，以
   分擔家計。故其生活費用亦不得由債務人負擔。是以，債務
   人每月必要支出為1 萬2895元，以債務人每月薪資所得3 萬
   1000元，扣除每月必要支出1 萬2895元後，所餘1 萬8105元
   ，自應全數用以履行更生方案。惟債務人所預擬之更生方案
   竟僅以每期3000元至4000元為清償，總清償比例未達3 成。
   債務人顯未盡其最大能力清償債務，該更生方案難認公允。
   債務人應表明如經裁定開始更生，是否同意以每月至少1 萬8
   000 元履行更生方案。若不同意，應詳為說明須合理增加致
   須減少還款金額之必要費用明細、各細項金額及必要性。


司法院資訊處製作；財團法人民間司法改革基金會備份。
